臺灣高等法院刑事判決　　　　　　　　　　　　　九十一年度上易字第一二四七號
　　上　訴　人　乙○○
　　即　被　告
　　選任辯護人　劉承斌
右上訴人即被告因傷害案件，不服臺灣基隆地方法院九十年度易字第四五九號，中華
民國九十一年三月二十日第一審判決（起訴案號：臺灣基隆地方法院檢察署九十年度
偵字第一八四三號）提起上訴，本院判決如左：
    主  文
上訴駁回。
    事實及理由
一、本案經本院審理結果，認第一審以上訴人即被告乙○○傷害人之身體，處有期徒
    刑柒月，緩刑肆年，認事用法及量刑均無不當，應予維持，並引用第一審判決書
    記載之事實、證據及理由。
二、上訴人之上訴意旨略以否認有傷害之情事，辯稱原審刑度太重，我當時是為了維
    護主管，我講單挑，他也衝出來，他也接受單挑，他拉我的手，我不能做保護的
    動作嗎，難道我要讓他打，他只是被我壓制，就馬上舉手說我沒有打，他真正的
    目的是要跟我要民事賠償的五百萬元云云，然查被告如何有傷害之行為，及被告
    之行為不合正當防衛、不合得其承諾而傷害之行為等，業經原審詳為論斷，證人
    江明修、游偉傑、陳勁植、許志恆、林佩臻、林純玲、蔡秀卿、楊嘉強、張爵麟
    、張彝鈞、張依雯、林明男亦已證述明確，且經告訴人指訴綦詳，被告亦自承有
    對告訴人為壓制之行為，復有診斷證明書、診斷書可稽，被告有對告訴人為傷害
    之行為，事屬明確，又原審審酌被告並無前科，素行良好，告訴人所受傷害甚為
    輕微，然被告為中學總務處庶務組長，身為教育工作者，卻在全校師生目睹下，
    公然以暴力行為解決公務紛爭，影響學生健全人格發展甚鉅，犯罪後復否認犯行
    ，飾詞卸責，毫無悔意，且未與告訴人達成和解，並賠償告訴人損害，以及其犯
    罪之動機、手段、智識程度等一切情狀，量處有期徒刑柒月，及被告並無犯罪前
    科，有被告全國前案紀錄表乙紙附卷可稽，其具有正當職業，素行良好，僅因一
    時衝動，致罹刑章，屬偶發犯罪，其經此次偵審程序之教訓當知所戒惕，信無再
    犯之虞，而認對其所宣告之有期徒刑以暫不執行為適當，爰併予宣告緩刑四年，
    以勵自新等，所為之審酌量刑，亦屬妥適，被告所稱之量刑太重，自無可採，又
    各目擊證人因所在之位置、看到之遠近、久暫、過程之部分等，故所述細節有所
    不同，但均一致證稱被告有傷害或壓制告訴人之情事，是本件事證已甚明確，被
    告請求再傳訊證人許志恆、陳真毅、曾麟傳核無必要，再證人吳登賢證稱我看到
    乙○○跑出來，甲○○也出來，兩人就擁抱在一起，後來就倒在地上，看不出來
    誰壓誰，我離那邊有一段距離，看不大清楚等，亦不足為被告有利之認定，又被
    告之所謂單挑之挑釁行為，係故意的惹起禍端之行為，尚非得其承諾之行為，是
    上訴人即被告提起上訴空言否認犯行，自無可採，上訴人之上訴為無理由，應予
    駁回。
三、據上論斷，應依刑事訴訟法第三百六十八條、第三百七十三條判決如主文。
本案經檢察官蔡瑞宗到庭執行職務。
中    華    民    國    九十一    年    八      月     二十       日
                          臺灣高等法院刑事第十七庭
                              審判長法  官  陳  正  雄
                                    法  官  許  錦  印
                                    法  官  許  宗  和
右正本證明與原本無異。
不得上訴。
                                    書記官  廖  艷  莉
中      華      民      國     九十一   年     八       月     二十七   日
附錄：本案論罪科刑法條全文
刑法第二百七十七條
傷害人之身體或健康者，處三年以下有期徒刑、拘役或一千元以下罰金。
犯前項之罪，因而致人於死者，處無期徒刑或七年以上有期徒刑，致重傷者，處三年
以上、十年以下有期徒刑。
